【裁判字號】    99,整抗,3
【裁判日期】    990121
【裁判案由】    公司重整
【裁判全文】
臺灣臺北地方法院民事裁定               99年度整抗字第3號
抗  告  人  遠東航空股份有限公司
法定代理人
即  重整人  甲○○
            廖伊麗
            富理門管理顧問股份有限公司
上  1  人
法定代理人  乙○○
相  對  人  交通部觀光局
法定代理人  丙○○
代  理  人  陳宏杰律師
            高鳳英律師
上列當事人間因公司重整事件，抗告人對於中華民國98年12月7
日本院98年度整字第1號第一審裁定提起抗告，本院裁定如下：
    主  文
抗告駁回。
抗告程序費用新臺幣壹仟元由抗告人負擔。
    理  由
一、抗告意旨略以：抗告人於民國97年2月向鈞院聲請重整，經
    法院於97年2月22日以97年度重整聲字第1號裁定，其主文略
    以：「自本裁定黏貼本院牌示處之日起90日內，遠東航空股
    份有限公司之債權人不得行使對於遠東航空股份有限公司之
    債權。遠東航空股份有限公司對其所負債務，亦不得履行」
    等語，該處分係自97年2月22日起算90日，至同年5月21日止
    。嗣法院分別於同年5月20日再以97年度重整聲字第1號裁定
    延長90日、同年8月22日以97年度重整聲字第3號裁定延長90
    日、同年11月18日以97年度重整聲字第3號裁定延長90日，
    換言之，抗告人自97年2月22日起至98年2月17日止，除97年
    8月20日、21日共兩日外，其餘期間皆屬緊急處分期間，依
    法院裁定不得履行債務，債權人亦不得行使債權，是以抗告
    人於上開期間之債務縱不履行，亦不應負遲延責任。惟相對
    人申報債權內容，其利息計算方式依「出境航空旅客機場服
    務費收費及作業辦法」（以下簡稱機場服務費作業辦法）第
    6 條規定按日計算，計算天數將上開緊急處分期間一併計入
    ，亦即將抗告人不得清償債務之限制，列為可歸責於抗告人
    之事由，而認抗告人有遲延責任，實有違誤，相對人申報債
    權之利息部分應扣除上開緊急處分期間之日數。故利息部分
    應減為編號1之311萬206元、編號2之230萬6697元、編號3之
    170萬4477元、編號4之240萬5058元、編號5之157萬7384元
    、編號6之183萬8286元、編號7之64萬4517元，共計1358萬
    6622元，原申報6654萬4971元之利息，應刪除5295萬8349
    元，爰提起本件抗告等語。
二、按法院審查重整債權及股東權之期日，重整監督人、重整人
    及公司負責人應到場備詢，重整債權人、股東及其他利害關
    係人，得到場陳述意見。有異議之債權或股東權，由法院裁
    定之；就債權或股東權有實體上之爭執者，應由有爭執之利
    害關係人，於前項裁定送達後20日內提起確認之訴，並應向
    法院為起訴之證明，經起訴後在判決確定前，仍依前項裁定
    之內容及數額行使其權利。但依重整計畫受清償時，應予提
    存，公司法第299條第1項、第2項、第3項分別定有明文。是
    依上開規定，重整法院就有異議之債權僅得為形式上之審查
    ，如對重整法院所為准否列入重整債權之裁定有實體上爭執
    者，應由有爭執之利害關係人另行提起確認之訴救濟。
三、經查，抗告人主張因本院97年度重整聲字第1號、第3號裁定
    ，禁止抗告人履行債務，期間自97年2月22日起至98年2 月
    17日止，除97年8月20日、21日共兩日外，其餘期間抗告人
    無法履行債務，顯屬不可歸責於抗告人，應無遲延責任，故
    相對人計算遲延利息之期間應予扣除云云，固有上開裁定為
    證，惟查：本院97年度重整聲字第1號主文第1項係謂：「自
    本裁定黏貼本院牌示處之日起90日內，遠東航空股份有限公
    司之債權人不得行使對於遠東航空股份有限公司之債權。遠
    東航空股份有限公司對其所負債務，亦不得履行。但為維持
    營運所必要之履約行為及支付繼續營業所必要之經常性費用
    ，並依勞動基準法規定給付員工之薪資、退休金、資遣費者
    ，不在此限。」，亦即為維持營運所必要之履約行為及支付
    繼續營業所必要之經常性費用仍得履行。本件相對人依機場
    服務費作業辦法代收之出境航空旅客機場服務費是否為維持
    抗告人營運所必要之履約行為及支付繼續營業所必要之經常
    性費用；若非屬必要之履約行為或經常性費用，則上開處分
    期間是否確為不可歸責於抗告人，故抗告人無遲延責任，進
    而得扣減之利息又係為何等情，均屬實體上之爭執，應有待
    法院於訴訟上為實質之調查及認定，非本件重整債權之非訟
    程序所得審究。
四、綜上所述，抗告人所指遲延利息債權存否既有爭議，核屬實
    體上爭執，非本件重整債權聲明異議非訟程序所得審查，允
    宜由抗告人另行處理，抗告人猶執前詞，提起本件抗告，為
    無理由，應予駁回。
五、據上論結，本件抗告為無理由，依非訟事件法第21條第2項
    、第24條第1項、第46條、民事訴訟法第495條之1第1項、第
    449條、第78條，裁定如主文。
中    華    民    國    99    年    1     月    21    日
                  民事第三庭審判長法    官  丁蓓蓓
                                  法    官  黃書苑
                                  法    官  孫正華
以上正本係照原本作成。
如不服本裁定，僅得於收受本裁定正本送達後10日內，以適用法
規顯有錯誤為理由，向本院提出再抗告狀（須附繕本一份及繳納
再抗告裁判費新台幣1,000元），經本院許可後始可再抗告。
中    華    民    國    99    年    1     月    21    日
                                  書 記 官  林秀娥

司法院資訊處製作；財團法人民間司法改革基金會備份。
